臺灣高等法院高雄分院刑事裁定　　　　　　　　　　九十一年度毒抗字第一五六號
　　抗告人
　　即被告　　甲○○
右列抗告人因毒品危害防制條例案件，不服臺灣屏東地方法院中華民國九十一年七月
九日裁定（九十一年度毒聲字第七四三號），提起抗告，本院裁定如左：
      主      文
抗告駁回。
      理      由
一、原裁定以：被告甲○○前因涉嫌施用毒品案件，經依法院裁定送觀察、勒戒後，
    認無繼續用毒品之傾向，由臺灣板橋地方法院檢察署檢察官於民國八十八年二月
    十九日，以八十八年度偵字第二七四八號為不起訴處分，復因施用毒品案件，經
    法院裁定觀察、勒戒、強制戒治及停止戒治交付保護管束期滿後，而由本署檢察
    官於八十九年六月二十七日，以八十九年度戒毒偵字第二七六號為不起訴處分在
    案。惟被告又於九十一年五月十三日晚上八時三十分許起回溯四十八小時內某時
    ，在不詳處所，施用第一級毒品海洛因及第二級毒品安非他命，為警於九十一年
    五月十三日晚上六時許，在屏東縣新園鄉○○村○○路一五五巷四十三號查獲，
    訊據被告雖否認上揭犯行，惟查被告尿液經送檢驗結果呈安非他命及嗎啡陽性反
    應，有屏東縣衛生局尿液檢驗結果通知書在卷可憑，且有第一級毒品淨重０．七
    二公克扣案可資佐證、被告所不辯顯不足採，犯行堪予認定，復有不起訴處分書
    二紙、刑案資料查註紀錄表附卷可考，核被告係三犯毒品危害防制條例第十條之
    罪，爰依毒品危害防制條例第二十條第二項後段規定，裁定令入戒治處所強制戒
    治等語。
二、抗告意旨略以：施用毒品者鮮有同時為二種以上毒品同時施用者，屏東縣衛生局
    尿液檢驗結果認抗告人甲○○尿液呈安非他命及嗎啡陽性反應，容有可議。又抗
    告人甲○○罹患嚴重Ｃ型肝炎、支氣管性肺炎、咽峽炎、發高燒需繼續治療，請
    求酌減戒治期間等語。
三、經查：經警採取抗告人甲○○尿液送檢驗結果，其尿液有陽性反應，此有屏東縣
    衛生局九十一年五月卅日屏縣衛檢六字第九一○一四三票號檢驗結果通知書可稽
    ，復有海洛因○．七二公克扣案可資佐証，抗告人甲○○雖辯稱：施用毒品者鮮
    有同時為二種以上毒品同時施用者，屏東縣衛生局尿液檢驗結果認抗告人尿液呈
    安非他命及嗎啡陽性反應，容有可議，又伊罹患嚴重Ｃ型肝炎、支氣管性肺炎、
    咽峽炎、發高燒需繼續治療，請求酌減戒治期間等語，惟在一段期間內施用安非
    他命及海洛因，而被檢出尿液呈安非他命及嗎啡陽性反應者，亦甚為常見，又抗
    告人甲○○罹患嚴重Ｃ型肝炎等病症，尢應戒毒，又勒戒期間多久，應視其戒治
    是否戒絕為斷，由戒治醫師決定，是原審裁定將其送勒戒處所戒治，核無不合，
    其抗告為無理由，應予駁回。
三、據上論結，應依刑事訴訟法第四百十二條，裁定如主文。
中      華      民      國    九十一    年      八      月      六      日
                              臺灣高等法院高雄分院刑事第八庭
                                  審判長法官  郭雅美
                                        法官  洪兆隆
                                        法官  張盛喜
右正本證明與原本無異。
不得再抗告。
                                      書記官  魏文常
中      華      民      國    九十一    年      八      月      八      日
                                                                  Ａ
